【裁判字號】    97,交簡上,127
【裁判日期】    970715
【裁判案由】    公共危險
【裁判全文】
臺灣高雄地方法院刑事判決           97年度交簡上字第127號
上  訴  人
即  被  告  甲○○
上列上訴人因公共危險案件，不服本院交通法庭民國97年5 月7
日97年度交簡字第1186號第一審簡易判決（聲請簡易判決處刑案
號：97年度偵字第9005號），提起上訴，本院管轄之第二審合議
庭判決如下：
    主  文
上訴駁回。
    事實及理由
一、本判決所引用第一審簡易判決書記載之證據（如附件），有
    關被告以外之人於審判外之陳述部分，亦即刑法第185 條之
    3 案件測試觀察紀錄表、高雄市政府警察局舉發違反道路交
    通管理事件通知單等，業經檢察官及被告同意作為本案證據
    使用，本院審酌該等書面陳述作成時之情況，無何虛偽或其
    他不當情事，依刑事訴訟法第159 條之5 第1 項規定，認具
    有證據能力，合先敘明。
二、本案經本院審理結果，認第一審簡易判決之認事、用法及量
    刑均無不當，應予維持，並引用第一審簡易判決書記載之事
    實、證據及理由（如附件）。
三、被告上訴意旨略以：原審量刑過重，其中年失業在家，無力
    負擔罰金云云。經查：
（一）按量刑之輕重，係事實審法院得依職權自由裁量之事項，
      茍已斟酌刑法第57條各款所列情狀而未逾越法定刑度，則
      不得遽指為違法；又在同一犯罪事實與情節，如別無其他
      加重或減輕之原因，下級法院量定之刑，亦無過重或失輕
      之不當情形，則上級法院對於下級法院之職權行使，原則
      上應予尊重（最高法院72年台上字第6696號判例、85年度
      台上字第2446號裁判要旨參照）。
（二）原審以被告罪證明確，認被告所為，係犯刑法第185 條之
      3 不能安全駕駛動力交通工具罪，並審酌被告明知酒後駕
      車在道路上行駛，對往來公眾及駕駛人自身皆具有高度危
      險性，竟仍酒後騎乘機車，經警測得呼氣酒精濃度達每公
      升1.53毫克，漠視自己及公眾行之安全，自屬可議，惟幸
      未造成他人傷亡或車輛毀損等一切情狀，量處被告罰金新
      台幣（下同）7 萬元，並斟酌犯罪情節、被告之資力及智
      識程度等情，諭知以1 千元折算1 日之易服勞役折算標準
      ，而依刑事訴訟法第449 條第1 項前段、第3 項、第454
      條第2 項，刑法第185 條之3 、第42條第3 項，刑法施行
      法第1 條之1 ，逕以簡易判決處刑，核其認事用法均無違
      誤，量刑亦就刑法第57條所列各款事由詳為斟酌，堪稱妥
      適，依上開最高法院裁判意旨，本院就原審刑罰裁量權之
      行使，自應予以尊重。被告上訴意旨指摘原審量刑過輕，
      核無理由，應予駁回。
據上論斷，應依刑事訴訟法第455 條之1 第1 項、第3 項、第37
3 條、第368 條，判決如主文。
本案經檢察官曾靖雅到庭執行職務。
中    華    民    國    97    年    7     月    15    日
                  交通法庭  審判長法  官  李代昌
                                  法  官  梁淑美
                                  法  官  周宛瑩
以上正本證明與原本無異。
不得上訴。
中    華    民    國    97    年    7     月    16    日
                                  書記官  彭帥雄
附錄論罪法條：
中華民國刑法第185條之3
服用毒品、麻醉藥品、酒類或其他相類之物，不能安全駕駛動力
交通工具而駕駛者，處1 年以下有期徒刑、拘役或科或併科15萬
元以下罰金。


司法院資訊處製作；財團法人民間司法改革基金會備份。
